【裁判字號】    98,上易,545
【裁判日期】    980423
【裁判案由】    詐欺等
【裁判全文】
臺灣高等法院臺中分院刑事判決         98年度上易字第545號
上  訴  人
即  被  告  甲○○
上列上訴人因詐欺等案件，不服臺灣臺中地方法院97年度易字第
4444號中華民國 98年1月22日第一審判決（起訴案號：臺灣臺中
地方法院檢察署97年度偵字第4791號），提起上訴，本院判決如
下：
    主  文
上訴駁回。
    犯罪事實
一、甲○○前於民國92年間因犯竊盜案件，經臺灣高等法院高雄
    分院以92年度上易字第 848號維持臺灣屏東地方法院92年度
    易字第187號判處有期徒刑1年2月確定，於94年8月28日因徒
    刑執行完畢出監。又於95年間因犯竊盜案件，經臺灣高雄地
    方法院以95年度簡上字第647號維持同院95年度簡字第 2563
    號判處有期徒刑4月確定，於 95年10月26日易科罰金執行完
    畢出監。詎甲○○猶不知悔改，復於下列時、地，為下列行
    為：
  (一)於97年2月20日凌晨4時許，在丙○○位於臺中縣大里市○○
    街 265巷37號住處前，因見丙○○停放在上開住處外之機車
    上置有住處大門鑰匙，竟意圖為自己不法所有，基於竊取屋
    內財物之犯意，持丙○○之上開鑰匙（此部分檢察官起訴涉
    嫌侵占脫離本人持有之物罪，業經原審判決無罪確定）打開
    丙○○住處大門，侵入丙○○之上開住處一樓客廳，趁四下
    無人之際，竊取丙○○放置於上開處所之新臺幣（下同）
    2,200元及中國信託商業銀行中國石油信用卡（信用卡卡號
    ：0000-0000-0000- 0000號）1張，得逞後逃離現場。
  (二)復於同日凌晨 4時25分許，基於意圖為自己不法所有之犯意
    ，在臺中縣大里市○○○街 128巷28號前，趁四下無人之際
    ，以自備之機車鑰匙 1支插入丁○○停放在上開處所之車牌
    號碼 YBO-310號重型機車，以該鑰匙轉動電門之方式，發動
    上開機車並將之騎乘離開現場，而竊取上開機車得逞。
  (三)再於同日凌晨 4時32分許，基於意圖為自己不法所有之詐欺
    犯意，為將自己所使用之車牌號碼 2063-HX號自小客車油箱
    加滿，竟持上開竊得之丙○○中國信託商業銀行信用卡及自
    備之汽油桶一個，騎乘上開竊得之丁○○車牌號碼 YBO-310
    號重型機車，至位於臺中縣大里市○○○路 251號之德芳加
    油站，利用丙○○上開中國信託商業銀行中國石油信用卡刷
    卡加油免簽名之優惠便利，向上開德芳加油站員工以出示信
    用卡佯為真正持卡人之詐術，購買 30.62公升之95無鉛汽油
    （價格為 940元），致上開加油站員工陷於錯誤，交付上開
    汽油予甲○○。旋甲○○即騎乘上開竊得之丁○○之機車，
    載運上開詐得之汽油，至渠停放在臺中縣大里市○○路30號
    前之車牌號碼 2063-HX號自小客車內，以在路邊拾得之手套
    傾倒上開汽油桶避免汽油沾污手部之方式，將上開汽油桶內
    之汽油注入上開自小客車油箱內，因該油箱未能如預期之加
    滿，甲○○旋又於同日凌晨 4時55分許，騎乘上開竊得之機
    車，再持上開竊得之丙○○中國信託商業銀行信用卡及上開
    自備之汽油桶，前往上開德芳加油站，接續以相同之盜刷信
    用卡免簽名之方法，向上開加油站員工施用詐術，購買29.3
    2公升之95無鉛汽油（價格合計 900元）及柏林油精1罐（價
    格為 200元），致上開加油站員工陷於錯誤，交付上開油品
    予甲○○。甲○○再騎乘上開機車，載運上開詐得之油品，
    至渠所使用而停放在上開處所之上開自小客車，以戴手套傾
    倒上開汽油桶避免汽油沾污手部之方式，將上開汽油桶內之
    汽油注入上開自小客車油箱內。
  (四)嗣於同日凌晨 5時30分許，因甲○○在臺中縣大里市○○路
    30號前行跡可疑，為警攔查，始查悉上情，並扣獲上開丙○○所有之中國信託商業銀行信用卡1張、2,200元、鑰匙 1把
    、車牌號碼號YBO-310號重型機車1輛（上開扣獲物品均已分
    別發還予丙○○、丁○○）及甲○○自備之鑰匙1把。
二、案經臺中縣警察局霧峰分局報告臺灣臺中地方法院檢察署檢
    察官偵查起訴。
    理    由
一、按被告以外之人於審判外之陳述，除法律有規定者外，不得
    作為證據；另被告以外之人於審判外之陳述，雖不符前4 條
    之規定，而經當事人於審判程序同意作為證據，法院審酌該
    言詞陳述或書面陳述作成時之情況，認為適當者，亦得為證
    據。當事人、代理人或辯護人於法院調查證據時，知有第15
    9條第1項不得為證據之情形，而未於言詞辯論終結前聲明異
    議者，視為有前項之同意；刑事訴訟法第159條第1項及第15
    9條之5分別定有明文。本件證人丙○○、丁○○於警詢中所
    為之供述，雖係被告以外之人於審判外之言詞陳述，然其警
    詢筆錄之內容，業經本院審理時予以提示並告以要旨，且經
    檢察官、被告表示意見，當事人已知上述筆錄乃傳聞證據，
    均未於言詞辯論終結前對該筆錄內容異議，依前揭規定，擬
    制同意作為證據，本院審酌上開筆錄作成時，並無不當取供
    之情形，認為以之作為本案之證據亦屬適當，依刑事訴訟法
    第159條第1項及第159條之5之規定，自有證據能力，合先敘
    明。
二、訊據上訴人即被告甲○○（下稱被告）於本院審理時除辯稱
    係在被害人丙○○機車內竊得現金及中國石油信用卡外，對
    於其餘犯事實均坦承不諱，經查上揭犯罪事實，業據被告甲○○於警詢、偵訊時及原審審理中均坦承不諱，核與證人即
    被害人丙○○、丁○○於警詢中指訴情節相符，復有臺中縣
    警察局霧峰分局國光派出所員警職務報告、扣押筆錄、扣押
    物品目錄表、扣押物品清單、刑案現場測繪圖、贓物認領保
    管單及中國信託信用卡簽帳單（免簽名）、統一發票、照片
    等附卷可稽，足徵被告前開自白確與事實相符。至被告於本
    院審理時雖辯以上情，惟被告於警詢時業已坦承：伊撿取屋
    主放在屋外機車上之鑰匙進入屋內行竊乙節（見警卷第 4頁
    ），於偵查時復自承：伊用拾得鑰匙試著打開該住處大門，
    竊得皮包內之信用卡及現金2,200元等情（見偵卷第9頁），
    再於原審審理時供認：伊拿起鑰匙開門進入，拿了信用卡及
    現金2,200元等語不諱（見原審卷第 40頁反面），核與證人
    即被害人丙○○於警詢時指稱：伊損失現金 2,200元、中國
    信託商業銀行中油卡，伊放在一樓客廳等語相符（見警卷第
    7 頁），堪認被告確係於夜間侵入丙○○住宅竊盜無誤，是
    被告上開辯解，顯係事後卸責之詞，不足採信。從而，本件
    事證明確，被告犯行洵堪認定，應予依法論科。
三、核被告如上開犯罪事實欄一、(一)所示之犯行，係犯刑法第32
    1條第1項第 1款之於夜間侵入住宅竊盜罪。如上開犯罪事實
    欄一、(二)所示之犯行，係犯刑法第320條第1項之普通竊盜罪
    。如前開犯罪事實欄一、(三)所示之犯行，係犯刑法第 339條
    第1項之詐欺取財罪。公訴意旨此處固認被告先加汽油30.62
    公升，嗣後再加29.32公升並購買油精1瓶，應構成 2詐欺罪
    ，惟被告於原審審理中供稱：去刷卡買油的目的是想將自己
    所使用的車輛油箱加滿，但是第 1次去加油回來注入油箱才
    發現未滿，所以才又騎車到同一加油站去再加 1次，而當時
    加油站員工又推銷伊買1瓶油精，伊就順便一起買了1瓶回來
    ，從加油站到伊停車的地點來回約需 2、30分鐘左右等語。
    核被告所述與常人加油多半係加滿油箱之習慣不悖，且被告
    係使用他人之信用卡刷卡加油，在貪圖小利之情形下，欲將
    油箱整個加滿亦屬與常情相符；再者，被告第 1次刷卡之時
    間為當日凌晨4時32分許，第 2次刷卡之時間則在當日凌晨4
    時55分許，相去約20分鐘許，與被告所述行車來回時間大致
    相符，堪信被告此處所述為真。顯然被告在客觀上係在同一
    密接之時間點內，於相同之處所接續為以刷卡加油、購物之
    詐欺行為，且其主觀上亦係出於同一欲將油箱加滿之不法所
    有意圖（柏林油精則係加油時用以輔助汽油潤滑之產品），
    是此部分（即起訴書犯罪事實五、六部分）被告所犯，應係
    同一接續之詐欺取財罪，而非如公訴意旨所述之係屬數罪名
    ，公訴意旨顯有誤會，在此一併敘明。被告所犯上開加重竊
    盜、普通竊盜、詐欺取財罪三罪間，犯意各別，行為互殊，
    被害人不同，應予分論併罰。另被告前於92年間因犯竊盜案
    件，經臺灣高等法院高雄分院以 92年度上易字第848號維持
    臺灣屏東地方法院92年度易字第187號判處有期徒刑1年2 月
    確定，於 94年8月28日因徒刑執行完畢出監。又於95年間因
    犯竊盜案件，經臺灣高雄地方法院以95年度簡上字第647 號
    維持同院95年度簡字第2563號判處有期徒刑4月確定，於 95
    年10月26日易科罰金執行完畢出監等節，有臺灣高等法院被
    告前案紀錄表及臺灣臺中地方法院檢察署刑案資料查註紀錄
    表各1份附卷可參，其於受有期徒刑執行完畢後5年以內，故
    意再犯本件有期徒刑以上之罪，為累犯，應依刑法第47條第
    1項規定加重其刑。
四、原審審理結果，認被告犯上開之罪，適用刑法第321條第1項
    第1款、第320條第1項、第339條第1項、第47條第1項、第38
    條第1項第2款、第51條第5款，刑法施行法第1條之 1等規定
    ，並審酌被告不思以正當途徑獲取財物，圖以竊盜、詐欺財
    物等手段滿足自己之慾望，暨其犯罪之動機、目的、手段、
    素行、智識程度、犯罪所生之危害、犯罪所得，及犯後坦承
    犯行，態度尚可等一切情狀，各量處有期徒刑 8月、5月、5
    月，並定應執行有期徒刑1年3月，再敘明扣案之鑰匙一把係
    被告所有，並用為竊取被害人丁○○機車所用之物，業據被
    告坦認在卷，依刑法第38條第1項第2款之規定予以宣告沒收
    。至扣案之手套（黑色）1雙、手套（白色）1隻，係被告甲○○在加油站附近地上撿到，尚非被告所有之物，業據被告
    供明在卷，爰不另為沒收宣告之諭知。經核原審判決上開認
    事用法並無違誤，量刑亦稱妥適。被告上訴意旨辯以上情，
    並認原審量刑過重，並無理由，其上訴應予駁回。
據上論結，應依刑事訴訟法第368條，判決如主文。
本案經檢察官乙○○到庭執行職務。
中    華    民    國    98    年    4     月    23    日
          刑事第八庭    審判長法  官  羅  得  村
                              法  官  劉  榮  服
                              法  官  張  靜  琪
上列正本證明與原本無異。
不得上訴。
                              書記官  陳  俞  豪
中    華    民    國    98    年    4     月    23    日
附錄本案論罪科刑法條全文
刑法第320條第1項：
意圖為自己或第三人不法之所有，而竊取他人之動產者，為竊盜
罪，處五年以下有期徒刑、拘役或五百元以下罰金。
刑法第321條
犯竊盜罪而有左列情形之一者，處六月以上、五年以下有期徒刑
：
一  於夜間侵入住宅或有人居住之建築物、船艦或隱匿其內而犯
    之者。
二  毀越門扇、牆垣或其他安全設備而犯之者。
三  攜帶兇器而犯之者。
四  結夥三人以上而犯之者。
五  乘火災、水災或其他災害之際而犯之者。
六  在車站或埠頭而犯之者。
前項之未遂犯罰之。
中華民國刑法第339條
（普通詐欺罪）
意圖為自己或第三人不法之所有，以詐術使人將本人或第三人之
物交付者，處5年以下有期徒刑、拘役或科或併科1千元以下罰金
。
以前項方法得財產上不法之利益或使第三人得之者，亦同。
前二項之未遂犯罰之。

司法院資訊處製作；財團法人民間司法改革基金會備份。
